臺灣士林地方法院刑事裁定
111年度聲字第18號
聲  請  人  臺灣士林地方檢察署檢察官
受  刑  人  許家富


上列聲請人因受刑人數罪併罰有二裁判以上，聲請定其應執行之
刑（111年度執聲字第25號、111年度執字第127號），本院裁定
如下：
    主  文
許家富犯如附表所示各罪所處之刑，應執行有期徒刑壹年參月，
如易科罰金，以新臺幣壹仟元折算壹日。
    理  由
一、本件聲請意旨略以：受刑人許家富因犯竊盜等案件，先後判
    決確定如附表所載，應依刑法第53條及第51條第5款規定，
    定其應執行之刑，爰依刑事訴訟法第477條第1項聲請裁定等
    語。
二、按數罪併罰，有二裁判以上者，依第51條之規定，定其應執
    行之刑；數罪併罰，分別宣告其罪之刑，若宣告多數有期徒
    刑者，於各刑中之最長期以上，各刑合併之刑期以下，定其
    刑期，但不得逾30年，刑法第53條及第51條第5款分別定有
    明文。次按依刑法第53條及第54條規定應依同法第51條第5
    款至第7款規定定其應執行之刑者，由該案犯罪事實最後判
    決之法院之檢察官，聲請該法院裁定之，刑事訴訟法第477
    條第1項定有明文。又按裁判確定前犯數罪而併合處罰之案
    件，有二以上之裁判，應依刑法第51條第5款至第7款定應執
    行之刑時，最後事實審法院即應據該院檢察官之聲請，以裁
    定定其應執行之刑，殊不能因數罪中之一部分犯罪之刑業經
    執行完畢，而認檢察官之聲請為不合法，予以駁回，最高法
    院47年台抗字第2號裁定意旨亦可資參照。又刑事訴訟法第3
    70條第2項、第3項，已針對第二審上訴案件之定應執行之刑
    ，明定有不利益變更禁止原則之適用；分屬不同案件之數罪
    併罰，倘一裁判宣告數罪之刑，曾經定其執行刑，再與其他
    裁判宣告之刑定其執行刑時，在法理上亦應同受此原則之拘
    束（最高法院103年度第14次刑事庭會議決議可資參照）。
    基此，上開更定之應執行刑，不應比前定之應執行刑加計其
    他裁判所處刑期或所定應執行刑後為重，否則即與法律秩序
    理念及法律目的之內部界限有違，難認適法（最高法院93年
    度台非字第192號判決意旨亦可參照）。再按數罪併罰之定
    應執行刑，係出於刑罰經濟與責罰相當之考量，並非予以犯
    罪行為人或受刑人不當之利益，為一種特別的量刑過程，即
    對犯罪行為人本身及所犯各罪之總檢視，除考量所犯數罪反
    應出之人格特性，並應注意各別刑罰規範之目的、相關刑事
    政策，及審酌輕重罪間體系之平衡、整體犯罪非難評價、各
    行為彼此間之偶發性、被告前科之關聯性、所侵害法益之專
    屬性或同一性、被告人格特性與犯罪傾向等因素為綜合判斷
    （最高法院105年度台抗字第449號、第888號裁定意旨參照
    ）。
三、經查，本件受刑人因犯竊盜等案件，先後經本院判處如附表
    所示之刑，並均已分別確定在案，其中如附表編號1至4所犯
    之罪，經本院以109年度聲字第969號裁定定應執行有期徒刑
    1年，如易科罰金，以新臺幣1,000元折算1日確定，有附表
    所示之判決、裁定及臺灣高等法院被告前案紀錄表各1份在
    卷可稽（見本院卷第11至43頁、第59至64頁、第73至74頁）
    。是本院就如附表編號1至編號5之案件再為定應執行刑之裁
    判時，自應受前開裁判所為定應執行刑內部界限之拘束，而
    應在上開應執行刑與各罪所處之刑之有期徒刑1年4月總和範
    圍內定應執行刑。茲檢察官聲請定其應執行之刑，本院審核
    認聲請為正當，爰審酌依卷附判決書觀之，受刑人如附表編
    號2至5所示之行為均係犯竊盜罪，行為類型、罪質及所侵害
    之法益均相同，並係分別於民國107年3月7日、同年10月12
    日、12月10日及108年4月22日、同年7月28日所犯，5次犯行
    相隔約1年4月之時間，與被告之前科多係犯竊盜罪而有相當
    關聯性、所反應受刑人之人格特性與犯罪傾向等因素，對於
    受刑人所犯數罪為整體非難評價，及本院前已寄送定應執行
    刑意見調查表予受刑人，請受刑人於收受後3日內表示意見
    ，該意見調查表於111年1月13日送達於受刑人之住所（見本
    院卷第85頁），受刑人迄今尚未回覆其對應執行刑之意見等
    一切情狀，裁定如主文所示之應執行刑，並諭知易科罰金之
    折算標準。又受刑人已執行完畢部分，當不能重複執行，應
    由檢察官於指揮執行時扣除之，附此敘明。
四、依刑事訴訟法第477條第1項，刑法第53條、第51條第5款、
    第41條第1項前段、第8項，裁定如主文。
中　　華　　民　　國　　111 　年　　1 　　月　　21　　日
                  刑事第六庭　　法  官  林哲安
以上正本證明與原本無異。                  
如不服本裁定應於送達後5日內向本院提出抗告狀。 
                                書記官  詹禾翊 
中　　華　　民　　國　　111 　年　　1 　　月　　21　　日
附表：
編　　　　　號  1 2 3 罪　　　　　名  不能安全駕駛致交通危險罪 竊盜 竊盜 宣　　告　　刑  有期徒刑2月，如易科罰金，以新臺幣1,000元折算1日 有期徒刑4月，如易科罰金，以新臺幣1,000元折算1日 有期徒刑3月，如易科罰金，以新臺幣1,000元折算1日 犯　罪　日　期  108年4月22日 107年10月22日 107年12月10日 偵查(自訴)機關年　度　案　號  士林地檢108年度偵字第6713號 士林地檢108年度偵緝字第975號 士林地檢108年度偵字第4548號 最後事實審 法　　院 士林地院 士林地院 士林地院  案　　號 108年度士交簡字第528號 108年度湖簡字第490號 108年度審簡字第792號  判決日期 108年7月8日 108年12月20日 109年2月15日 確定判決 法　　院 士林地院 士林地院 士林地院  案　　號 108年度士交簡字第528號 108年度湖簡字第490號 108年度審簡字第792號  判決確定日期 108年8月2日 109年2月4日 109年4月1日  備註  士林地檢108年度執字第4312號（已執畢） 士林地檢109年度執字第1439號（已執畢） 士林地檢109年度執字第1926號（已執畢） 

編　　　　　號  4 5 （以下空白） 罪　　　　　名  竊盜 竊盜  宣　　告　　刑  有期徒刑5月，如易科罰金，以新臺幣1,000元折算1日 有期徒刑4月，如易科罰金，以新臺幣1,000元折算1日  犯　罪　日　期  108年7月28日 107年3月7日  偵查(自訴)機關年　度　案　號  士林地檢108年度偵字第12372號 士林地檢109年度偵字第662號  最後事實審 法　　院 士林地院 士林地院   案　　號 109年度易字第66號 110年度審簡上字第28號   判決日期 109年4月10日 110年10月13日  確定判決 法　　院 士林地院 士林地院   案　　號 109年度易字第66號 110年度審簡上字第28號   判決確定日期 109年7月1日 110年10月13日   備註  士林地檢109年度執字第3227號（已執畢） 士林地檢111年度執字第127號